臺灣士林地方法院民事簡易判決
111年度士調簡字第3號
原      告  林延璋
訴訟代理人  阮瑋英
被      告  鄭智瑋
訴訟代理人  陳智均
上列當事人間請求撤銷調解之訴事件，本院於民國111年8月29日
言詞辯論終結，判決如下：
    主  文
原告之訴駁回。
訴訟費用新臺幣壹仟元應由原告負擔。
    事實及理由要領
一、原告主張：原告前於本院與被告調解成立（本院111年度士
    簡移調字第49號，下稱系爭調解），然原告在臺灣士林地方
    檢察署109年度偵字第17397號詐欺案件中，經檢察官為不起
    訴處分，原告既經檢察官為不起訴處分，則原告對被告自無
    不當得利之法律關係存在，被告匯入的款項是被詐騙集團取
    走，原告並不清楚，原告也是被害者，被告應向取款的詐騙
    集團請求，不應該向原告請求，惟在系爭調解時，調解委員
    未立於客觀中立立場，且認知錯誤，認定原告遭人騙取帳戶
    及提款卡為有刑責，需負賠償責任，以此誤導原告，且因原
    告精神狀態不是很好，系爭調解有瑕疵，乃依法提起本件訴
    訟等語，並聲明求為判決撤銷系爭調解。　　
二、被告則以：兩造當時調解時，完全沒有談到原告的情況，且
    於調解後也沒有表示原告有精神上問題，何況於調解完後，
    原告迄今也只支付1,000元，所以原告於本案撤銷調解的請
    求，被告認為沒有道理。被告不清楚原告與詐騙集團關係為
    何，但被告款項是匯入原告的帳戶裡面，為何款項會被詐騙
    集團領走，原告有提供密碼給詐騙集團，原告沒有好好保管
    自己的帳戶資料，被詐騙集團使用，原告不能說沒有責任等
    語，資為抗辯。
三、本院得心證之理由
(一)按調解經當事人合意而成立；調解成立者，與訴訟上和解有
    同一之效力。調解有無效或得撤銷之原因者，當事人得向原
    法院提起宣告調解無效或撤銷調解之訴。民事訴訟法第416
    條第1項、第2項定有明文。然就調解有得撤銷之原因，民事
    訴訟法並未規定，故悉依實體法之規定決之，即如意思表示
    有錯誤（民法第88條），或意思表示遭詐欺或脅迫（民法第
    92條）等，非有此等得撤銷之原因，當事人就已經合意之調
    解不得於事後任意撤銷。
(二)經查，原告雖主張其為調解委員誤導且其當時精神狀態不是
    很好云云，並提出病例及診斷證明書等件為證，然觀諸原告
    所提出之上開資料，雖可知原告經診斷有精神方面疾病，惟
    此乃現代文明病，尚無從據此即謂原告之意思表示存有瑕疵
    。再者，系爭調解中，被告雖原係主張不當得利返還請求權
    ，然同一紛爭事實仍或有另成立侵權行為損害賠償請求權之
    可能，而調解本得就同一紛爭事實所生之案外請求權，乃至
    案外之不同訴訟標的，為紛爭一次解決方案而為調解，就此
    而言，難謂調解存有瑕疵，亦難謂原告受有誤導。再者，不
    起訴之事實本為原告於調解時所知悉，豈有事後反悔之理，
    且調解之結果本為當事人平衡其程序利益與實體利益後之結
    果，今徒以實體利益為由欲撤銷前案調解，顯係不顧當時兩
    造已有所衡量程序利益之成果(如就同一紛爭解決，免除被
    告以侵權行為損害賠償請求權另訴原告所節省之勞力時間費
    用)，此實不足為撤銷調解之理由。
四、從而，原告依上開法律關係，訴請撤銷系爭調解，為無理由
    ，應予駁回。
五、本件係就民事訴訟法第427條第1項訴訟適用簡易程序所為原
    告敗訴之判決，並依職權確定訴訟費用為1,000元（第一審
    裁判費），應由原告負擔。
中　　華　　民　　國　　111 　年　　9 　　月　　12　　日
                  士林簡易庭  法  官  楊峻宇
以上為正本係照原本作成。
如不服本判決，應於判決送達後20日內向本庭提出上訴狀。（須
按他造當事人之人數附繕本）。 
中　　華　　民　　國　　111 　年　　9 　　月　　12　　日
                              書記官  蘇彥宇